臺灣士林地方法院刑事判決　　　　　　　 94年度易字第224號
公　訴　人　臺灣士林地方法院檢察署檢察官
被　　　告　乙○○
　　　　　　丁○○
共　　　同
選任辯護人　張靜怡　　律師
　　　　　　劉哲嘉　　律師
　　　　　　楊擴舉　　律師
被　　　告　甲○○
　　　　　　庚○○
　　　　　　丙○○
　　　　　　己○○
上列被告因違反商標法案件，經檢察官提起公訴（93年度偵字第
4984號），被告於準備程序為有罪之陳述，本院裁定改依簡式審
判程序審理，茲判決如下：
    主  文
乙○○共同連續未得商標權人同意，於同一商品，使用相同之註
冊商標，累犯，處有期徒刑拾月。扣案如附表二、三所示之物及
皮包參個、膠條壹箱、皮件原料壹捲、削皮機壹部、上色機壹部
、裁皮機壹部、烙印機壹部、針車參部均沒收。
丁○○、甲○○、庚○○、丙○○、己○○共同連續未得商標權
人同意，於同一商品，使用相同之註冊商標，丁○○處有期徒刑
陸月，甲○○、庚○○、丙○○、己○○各處有期徒刑參月，如
易科罰金，均以參佰元折算壹日，均緩刑貳年。扣案如附表二、
三所示之物及皮包參個、膠條壹箱、皮件原料壹捲、削皮機壹部
、上色機壹部、裁皮機壹部、烙印機壹部、針車參部均沒收。
    事  實
一、本件犯罪事實除引用檢察官起訴書外，另更正或補充：(一)乙○○曾因公共危險案件，經臺灣板橋地方法院於民國（下同
    ）91年9 月23日判處有期徒刑3 月確定，甫於91年12月16日
    易科罰金執行完畢，猶不知悔改。(二)乙○○、丁○○、甲○○、庚○○、丙○○、己○○與戊○○（另行審結），均明
    知如附表1 所示之商標圖樣，分別經各該商標權人向經濟部
    中央標準局（現改制為經濟部智慧財產局）申請註冊登記，
    取得商標專用權（現改稱為商標權），且均在指定使用期間
    內，指定使用於如附表1 所示之商品（商標圖樣、商標權期
    間、商標註冊號數及指定使用商品均如附表1 所示）（其中
    並無勞力士錶廠、萬寶龍公司、派特菲力浦公司、佛朗西龍
    隆吉那公司、比雅給特公司及亞米茄公司，起訴書此部份記
    載，應予刪除），未得各商標權人之同意，不得於同一商品
    使用相同之註冊商標。(三)自92年3 月間起，乙○○、丁○○
    、甲○○、庚○○、丙○○、己○○與戊○○間，竟基於共
    同製造之概括犯意聯絡。(四)庚○○之小型工廠位於台北縣三
    重市○○○路」4 段167 巷148 號。(五)乙○○、丁○○明知
    如附表2 、3 所示之物，均係未得商標權人同意，而於同一
    商品使用相同之註冊商標之仿冒商品，仍基於共同輸入及販
    售圖利之概括犯意聯絡，自「91年5 月間」即自大陸地區輸
    入如附表2 、3 所示之仿冒商品。(六)嗣於93年4 月15日，經
    法務部調查局持本院核發之搜索票搜索查獲。(七)併有經濟部
    智慧財產局商標註冊證影本及商標權網路資料多紙及現場查
    獲照片數幀在卷可參。(八)本件仿冒之商品，於偵查中分別經
    告訴代理人檢視，認其材質粗劣，車工簡陋，來源不明，價
    格懸殊，與真品不符，而為仿冒之商品，此有其等出具之鑑
    定意見書多件附於偵查卷可考。(九)被告所製造、輸入及販賣
    之仿冒商品，分別在其商品表面目光所及顯著之處，各有相
    同如附表1 所示之商標圖樣，亦經本院勘驗屬實，制有勘驗
    筆錄1 紙可稽，是被告所製造、輸入及販賣商品之商標顯與
    商標權人註冊之商標相同無訛。本件事證明確，被告犯行均
    洵堪認定。
二、核被告乙○○、丁○○、甲○○、庚○○、丙○○及己○○
    所為，均係犯商標法第81條第1 款之未得商標權人同意，於
    同一商品，使用相同之註冊商標罪。被告乙○○及丁○○另
    犯商標法第82條之明知為未得商標權人同意，於同一商品，
    使用相同之註冊商標商品而輸入及販賣罪。被告乙○○等6
    人與戊○○間、被告乙○○、丁○○與綽號「廣州林」間，
    就上開犯行，均具有犯意聯絡與行為分擔，應論以共同正犯
    。被告先後多次製造（乙○○等7 人）、輸入及販賣（被告
    乙○○、丁○○）仿冒商標商品之犯行，時間緊接，犯罪構
    成要件相同，顯均係基於概括犯意反覆為之，應各依連續犯
    之規定論以一罪，並依法加重其刑。被告乙○○及丁○○所
    犯3 罪間，有方法結果之牽連關係，應依刑法第55條從1 重
    之商標法第81條第1 款之罪處斷。被告乙○○曾因公共危險
    案件，經臺灣板橋地方法院於91年9 月23日判處有期徒刑3
    月確定，甫於91年12月16日易科罰金執行完畢，有臺灣高等
    法院被告全國前案紀錄表1 紙在卷可查，其於5 年內再犯本
    件有期徒刑以上之罪，為累犯，依法遞加重其刑。
三、爰審酌除被告乙○○及甲○○外，其於被告並無犯罪前科，
    素行良好，其等為圖私利侵害他人之商標權，忽視智慧財產
    權之規範誡命要求，及被告甲○○、庚○○、丙○○、己○○犯罪之動機係因臺灣經濟結構轉型，皮革業多轉往大陸地
    區設廠，其等因長期失業為謀生計方出此下策、目的、手段
    、販賣仿冒商品之時間不長、所得非鉅，被告乙○○輸入、
    製造及販賣之數量龐大，侵害他人商標權益程度嚴重，被告
    丁○○僅居從旁協助之角色，被告甲○○雖有前科，但侵害
    之數量甚微（3 個），暨其等犯後均尚知坦承犯行，知所悔
    悟等一切情狀，分別量處如主文所示之刑，並就被告乙○○
    外，均諭知易科罰金之折算標準。末查，被告丁○○、甲○○、庚○○、丙○○、己○○5 人，之前或5 年內均未曾受
    有期徒刑以上刑之宣告，有臺灣高等法院被告全國前案紀錄
    表5 件在卷可憑，其等因一時失慮，致罹刑章，犯後坦承犯
    行，深表悔意，經此偵審程序，並經科刑判決，應知警惕而
    無再犯之虞，本院因認所宣告之刑以暫不執行為適當，爰均
    併予宣告緩刑2 年，以勵自新，併觀後效。
四、扣案如附表2 所示之物及扣押物編號（下同）H001、H002、
    H003之皮包各1 個（為被告甲○○所有），均係仿冒之商標
    商品（其中編號二之1 、2 之皮革8 綑、布料17綑，責付吳
    明煜（被告乙○○之兄）保管之切皮機具1 臺（F015），編
    號三、263 之模版3 片、264 之模版4 片，編號四之7 至14
    之物，編號六之4 、7 皮件原料各1 箱，則係被告乙○○等
    所有供共犯本罪所用之物，均據其等陳明在卷，應另依刑法
    第38條第1 項第2 款之規定沒收）（另編號三、51之白色提
    包為11個），乃被告共犯商標法第81條第1 款之罪所輸入、
    製造及販賣之物，不問屬於被告與否，均應依商標法第83條
    之規定諭知沒收。另扣案如附表3 所示之物（其中編號37之
    手提包1 個，應依商標法第83條之規定沒收）及膠條1 箱、
    皮件原料1 捲、削皮機1 部、上色機1 部、裁皮機1 部、烙
    印機1 部、針車3 部（編號各為F004、H004，IA007-1 、2
    、3 、4 、5）， 則係被告乙○○等所有供共犯本罪所用之
    物，均據其等陳明在卷，應另依刑法第38條第1 項第2 款宣
    告沒收。
據上論斷，應依刑事訴訟法第273 條之1 第1 項、第299 條第1
項前段、第310 條之2 ，商標法第81條第1 款、第82條、第83條
，刑法第11條、第28條、第56條、第47條、第55條、第41條第1
項、第74條、第38條第1 項第2 款，罰金罰鍰提高標準條例第2
條，判決如主文。
本案經檢察官王巧玲到庭執行職務
中　　華　　民　　國　　94　　年　　7 　　月　　22　　日
                  刑事第五庭法  官  朱光仁
以上正本證明與原本無異。
如不服本判決應於判決送達後10日內向本院提出上訴狀。
                            書記官  劉政惠
中　　華　　民　　國　　94　　年　　8 　　月　　15　　日
附錄本案論罪科刑法條之依據：
商標法第81條第1款
未得商標權人或團體商標權人同意，有下列情形之一者，處三年
以下有期徒刑、拘役或科或併科新臺幣20萬元以下罰金：
  一、於同一商品或服務，使用相同之註冊商標或團體商標者。
商標法第82條
明知為前條商品而販賣、意圖販賣而陳列、輸出或輸入者，處一
年以下有期徒刑、拘役或科或併科新臺幣5 萬元以下罰金。
